臺灣南投地方法院刑事判決
                                   110年度交簡上字第11號
上  訴  人  臺灣南投地方檢察署檢察官
被      告  陳瑋志


上列上訴人因被告過失傷害案件，不服本院110 年度投交簡字第
80號中華民國110 年4 月9 日第一審刑事簡易判決（起訴書案號
：109 年度偵字第1658號），提起上訴，本院管轄之第二審合議
庭判決如下：
    主      文
上訴駁回。
陳瑋志緩刑貳年，並應依附件二所示本院110年度投簡字第239號
和解筆錄之內容支付損害賠償。 
    事實及理由
一、本案經本院審理結果，認原審認事用法、量刑之諭知均無不
    當，應予維持，除證據部分補充「被告陳瑋志於本院準備程
    序及審理中之自白」外，並引用第一審判決書（含臺灣南投
    地方檢察署檢察官起訴書）記載之事實、證據、理由及應適
    用之法條（如附件一）。
二、上訴人依告訴人林○妤（92年生，姓名年籍詳卷）之請求，
    提起本件上訴，其上訴意旨略以：被告迄今亦未與告訴人達
    成和解及賠償告訴人，犯後態度不佳，且告訴人因本件車禍
    ，受有受有左側鎖骨閉鎖性骨折、左側股骨幹閉鎖性骨折、
    左側足部開放性傷口之傷害，原審僅判處被告拘役30日，量
    刑容有不符罪刑相當原則之嫌，爰提起本件上訴，請求撤銷
    原審判決，更為適當之量刑等情。
三、按有關刑之量定，乃實體法上賦予法院得為自由裁量之事項
    ，倘原審法院量刑未逾越法律所規定之範圍，又無濫用權限
    之情形，即不得任意指摘為違法。經查：
  ㈠有關調解部分，被告已就強制險部分賠償與告訴人，而被告
    與告訴人於本案發生後陸續有至南投縣名間鄉調解委員會及
    經由臺灣南投地方檢察署檢察官移付本院進行調解，惟因雙
    方對於賠償金額無法達成一致，致調解無法成立，此有調解
    不成立證明書及本院109 年9 月8 日投院明民思109 司偵移
    調93字第011828號函在卷可稽（見警卷第38頁，偵卷第30頁
    ），又被告末於110 年9 月23日在本院110 年度投簡字第23
    9 號民事案件審理中，已與告訴人達成和解等情，亦有本院
    110 年度投簡字第239 號和解筆錄在卷可參（即附件二），
    故被告已無檢察官上訴理由所指不成立調解而犯後態度不佳
    之情形。
  ㈡承上，被告最終已與告訴人達成和解，且被告從偵查自審理
    程序均坦承犯行，原審於量刑時，已具體審酌被告駕車本應
    注意夜間行經閃光黃燈號誌交岔路口，應減速接近，注意安
    全小心通過，竟疏未注意及此，而貿然前行，致發生本件交
    通事故，造成告訴人受有傷害，所為應予非難，惟被告犯後
    尚知坦承犯行，且於肇事後留在事故現場，在有權偵查犯罪
    之員警僅知悉犯罪事實，但不知犯罪人為何人前，主動向前
    往事故現場處理之員警坦承肇事，符合自首之要件，兼衡告
    訴人所受傷害之程度、被告為本件事故肇事次因而告訴人為
    肇事主因之過失輕重等一切情狀，並詳載於原審判決書內，
    而為刑之量定，並未逾法定刑之範圍，亦無何量刑權濫用之
    情，自難謂有何不當或輕縱之可言。從而，上訴人提起本件
    上訴，指摘原判決量刑過輕，為無理由，應予駁回。
  ㈢又按，凡有審理事實職權之法院。均得依其職權諭知緩刑。
    第二審以判決駁回上訴時。當然得諭知緩刑。無待明文之規
    定（司法院院字第791 號解釋參照）。本件被告未曾因犯罪
    而受有期徒刑之宣告，有臺灣高等法院被告前案紀錄表在案
    足佐，其因一時疏忽、致罹刑典，犯後坦承犯行、具有悔意
    ，業與告訴人成立調解，均如前述，是經此刑事程序後，被
    告應能知所警惕而無再犯之虞，本院因認所宣告之刑，以暫
    不執行為適當，爰予宣告緩刑2 年，以啟自新。且按，緩刑
    宣告，得斟酌情形，命犯罪行為人向被害人支付相當數額之
    財產或非財產上之損害賠償，刑法第74條第2 項第3 款定有
    明文。本院斟酌告訴人之權益保障，並確保被告於緩刑期間
    內，能依調解內容賠償告訴人，諭知被告應依附件二所示本
    院110 年度投簡字第239 號和解成立筆錄之內容，向告訴人
    支付損害賠償；被告如有違反本院所定之上開負擔情節重大
    ，足認原宣告之緩刑難收其預期效果，而有執行刑罰之必要
    者，依刑法第75條之1 第1 項第4 款規定，得撤銷其宣告，
    附此敘明。
據上論斷，應依刑事訴訟法第455 條之1 第1 項、第3 項、第36
8 條、第373 條，判決如主文。
本案經檢察官李英霆提起公訴，檢察官張弘昌、劉景仁到庭執行
職務。
中    華    民    國   110    年    9     月    27    日
                          臺灣南投地方法院刑事第二庭
                              審判長法  官  楊國煜
                                    法  官  劉彥宏
                                    法  官  羅子俞
以上正本證明與原本無異。
不得上訴。
                                    書記官  吳瓊英
中　　華　　民　　國　　110 　年　　9 　　月　　28　　日